【裁判字號】    99,抗,271
【裁判日期】    991104
【裁判案由】    聲請具保停止羈押
【裁判全文】
臺灣高等法院高雄分院刑事裁定           99年度抗字第271號
抗  告  人
即  被  告  甲○○
上列抗告人因槍砲彈藥刀械管制條例案件，聲請具保停止羈押，
不服臺灣屏東地方法院中華民國99年9 月23日裁定（99年度聲字
第1202號），提起抗告，本院裁定如下：
    主  文
抗告駁回。
    理  由
一、抗告意旨略以：抗告人即被告甲○○在偵查及原審審理時，
    都已經承認製造之事實，而同案被告黃敏祥本為共同製造，
    但由律師教導改稱是向被告甲○○購買，惟被告甲○○與黃
    敏祥竟為同一辯護人，此是否有作業上之疏失而損及被告甲
    ○○之權益？被告已經被判處有期徒刑5 年8 月，已無保全
    被告刑事訴訟程序得以順利進行之必要，希望在不違背通常
    生活經驗法則或論理法則，給予被告具保，被告絕無逃亡之
    虞，被告自知犯錯要誠心悔改，若能具保，願每日向當地管
    區警員報到，直到執行為止。被告僅國中畢業，不熟法律，
    心有不解為何比被告刑責重者可具保，其中有製造毒品或販
    賣毒品者都能具保在外，為何被告不能具保？被告甲○○家
    境清寒，父親於98年11月底往生，現家中剩一位年邁母親已
    73歲，又身帶中風，和未婚妻及2 位幼小子女，僅靠母親的
    老農津貼過活，要付房租、水電費，現還欠父親喪葬費3 萬
    多元，尚未與人處裡。請讓被告具保以處理家務，日後才能
    安心在監服刑云云。
二、原審以：(一)本件被告甲○○因違反槍砲彈藥刀械管制條例案
    件，前經本院以其涉犯槍砲彈藥刀械管制條例第8 條第1 項
    、第12條第1 項之非法製造可發射子彈具有殺傷力之槍枝及
    子彈罪，犯罪嫌疑重大，且所犯係無期徒刑或最輕本刑5 年
    以上有期徒刑之罪，復有事實足認有逃亡之虞，非予羈押，
    顯難進行審判或執行，依刑事訴訟法第101 條第1 項第1 款
    、第3 款之規定，自民國99年5 月17日起予以羈押，復自民
    國99年8 月17日延長羈押在案。(二)聲請意旨略以：被告甲○
    ○犯後自知犯錯，業已坦承犯行，並清楚交代同案被告黃敏
    祥涉案過程；又被告家境清寒，家中老母70多歲，身體狀況
    不佳，無人可以照料，爰聲請具保停止羈押等語。(三)查被告
    涉犯前揭非法製造可發射子彈具有殺傷力之槍枝及子彈犯行
    ，業經被告自陳在卷，復有各該扣案證物及監聽譯文在卷可
    資佐證，是足認被告犯罪嫌疑確屬重大。又被告前有因案逃
    匿而經通緝之紀錄，此有其臺灣高等法院被告前案紀錄表在
    卷可稽；參以本件被告所犯，係無期徒刑或最輕本刑5 年以
    上有期徒刑之重罪，衡情被告更有逃匿之動機，是堪認若不
    予羈押，被告於嗣後之審判及執行，確有逃亡之虞。綜上，
    本件被告所涉犯者既係無期徒刑或最輕本刑5 年以上有期徒
    刑之罪，且有事實足認有逃亡之虞，則為保全嗣後之審判及
    執行，自有予以羈押之必要。(四)至聲請人雖執前詞為被告具
    保停止羈押之理由，惟被告是否坦承犯行，又其家庭狀況如
    何，要與其是否符合羈押要件，並無關聯，故聲請人執之以
    為被告具保停止羈押之理由，尚屬無據。是以，聲請人為被
    告聲請具保停止羈押，自難准許，因而駁回具保停止羈押之
    聲請等情。
三、本院查：
  (一)被告甲○○因違反槍砲彈藥刀械管制條例案件，已經被告甲
    ○○坦承不諱，並經臺灣屏東地方法院檢察署檢察官以99年
    度偵字第3053號提起公訴，原審以99年度重訴字第6 號，認
    被告甲○○共同犯非法製造可發射子彈具殺傷力之槍枝罪，
    判處有期徒刑5 年8 月，併科罰金新臺幣10萬元，罰金如易
    服勞役，以新臺幣1000元折算1 日。足見被告涉犯槍砲彈藥
    刀械管制條例第8 條第1 項、第12條第1 項之非法製造可發
    射子彈具有殺傷力之槍枝及子彈罪嫌疑重大，且所犯係無期
    徒刑或最輕本刑5 年以上有期徒刑之罪。
  (二)被告前因詐欺、違背安全駕駛致生交通危險罪案件，經原審
    法院分別判處有期徒刑2 月、5 月確定後，通知被告執行，
    被告逃匿而經通緝歸案，此有其臺灣高等法院被告前案紀錄
    表在卷可稽；參以本件被告所犯，係無期徒刑或最輕本刑5
    年以上有期徒刑之重罪，且已經被判處重刑，衡情被告更有
    逃匿之動機，是堪認若不予羈押，被告於嗣後之審判及執行
    ，確有逃亡之虞。
  (三)被告所指「同案被告黃敏祥本為共同製造，但由律師教導改
    稱是向被告甲○○購買，惟被告甲○○與黃敏祥竟為同一辯
    護人，此是否有作業上之疏失而損及被告甲○○之權益？」
    一節，僅係原審審理之問題（實際上被告與同案被告黃敏祥
    之辯護人不同），與被告是否應予羈押無關；本件被告既已
    經原審判處有期徒刑5 年8 月，參照上開說明，更有羈押之
    必要，且羈押並不違反通常生活經驗法則或論理法則。被告
    另指刑責重者可具保，其中有製造毒品或販賣毒品者都能具
    保在外，為何被告不能具保一節？係因法院衡量各案件之性
    質以及被告之各種情況，綜合判斷後而分別裁量是否應予羈
    押之結果，不能僅以其他案件罪責較重而能具保，遽認被告
    亦應予具保在外；被告另指其家境清寒，父親於98年11月底
    往生，現家中剩一位年邁母親已73歲，又身帶中風，和未婚
    妻及2 位幼小子女，僅靠母親的老農津貼過活，要付房租、
    水電費，現還欠父親喪葬費3 萬多元，尚未與人處裡。請讓
    被告具保以處理家務，日後才能安心在監服刑云云；純係其
    私人問題，要與其是否符合羈押要件，並無關聯。
  (四)原審因而駁回被告具保停止羈押之聲請，核無不合。本件抗
    告，並無理由，應予駁回。
據上論結，應依刑事訴訟法第412 條，裁定如主文。
中    華    民    國    99    年    11    月    4    日
                刑事第五庭    審判長法  官  曾永宗
                                    法  官  鍾宗霖
                                    法  官  任森銓
以上正本證明與原本無異。
不得再抗告。
中    華    民    國    99    年    11    月    4     日
                                    書記官  呂素珍

司法院資訊處製作；財團法人民間司法改革基金會備份。
